【裁判字號】    99,裁,2703
【裁判日期】    991111
【裁判案由】    所得稅法
【裁判全文】
最  高  行  政  法  院  裁  定
                                      99年度裁字第2703號
抗  告  人  謝青雲
上列抗告人因與相對人財政部臺灣省北區國稅局間所得稅法事件
，對於中華民國99年4月30日臺北高等行政法院99年度訴字第626
號裁定提起抗告，本院裁定如下︰
    主  文
抗告駁回。
抗告訴訟費用由抗告人負擔。
    理  由
一、按抗告法院認抗告為不合法或無理由者，應為駁回抗告之裁
    定。
二、本件原裁定以：抗告人民國92、93、94、96、97年度因給付
    租金違反扣繳義務，經相對人核發上開5個年度之「補繳各
    類所得扣繳稅額繳款書」，限繳日期為97年12月11日，上開
    5件繳款書並均於所載開始繳納稅捐日期前之97年11月28日
    合法送達，則其申請復查之30日法定不變期間應自97年12月
    12日（原裁定誤繕為同年11月29日）起算，至98年1月10日
    屆滿，惟該日為星期六，順延至同年月12日（星期一）屆滿
    。抗告人於98年10月19日始向相對人提出申請，此有抗告人
    出具、蓋有相對人所屬桃園縣分局總收文日期戳章之「異議
    書」附卷可稽，已逾法定期間，其復提起撤銷訴訟，起訴為
    不合法等詞，駁回抗告人在原審之訴。
三、抗告意旨略謂：依訴外人簡玉英97年11月3日於相對人所屬
    桃園縣分局之談話紀錄已供稱系爭租金已含10%租賃所得稅
    ，而簡玉英97年11月10日所言純屬卸責之詞，本件核課實體
    應係簡玉英及其子曾國偉二人，相對人迄今未向簡玉英二人
    追徵並給予罰鍰處分，顯有違行政程序法第4條及第6條規定
    ，原處分及原決定自屬失當等語。
四、本院按：提起撤銷訴訟，以經合法訴願為要件，此觀行政訴
    訟法第4條之規定即明。當事人未經合法訴願而提起行政訴
    訟，其起訴即屬不備其他要件，行政法院應依行政訴訟法第
    107條第1項第10款後段規定，以裁定駁回其訴。次按納稅義
    務人對於核定稅捐之處分如有不服，依核定稅額通知書所載
    有應納稅額或應補徵稅額者，應於繳款書送達後，於繳納期
    間屆滿翌日起算30日內，申請復查。不服復查決定，得依法
    提起訴願，稅捐稽徵法第35條第1項第1款、第38條第1項定
    有明文。是對於稅捐稽徵機關之核定稅額不服，須先申請復
    查，始得提起訴願。申請復查逾法定期間，即非合法，其復
    提起訴願，亦非合法，嗣提起撤銷訴訟，自屬起訴不備其他
    要件，應以裁定駁回之。本件上開5個年度之「補繳各類所
    得扣繳稅額繳款書」之繳納期間為97年12月2日起至97年12
    月11日止，依原處分卷附5件郵政掛號郵件收件回執，上開5
    件「補繳各類所得扣繳稅額繳款書」既已於97年11月28日即
    開始繳納稅捐日期前合法送達抗告人，是抗告人遲至98年10
    月19日始向相對人申請復查，自已逾申請復查之30日法定不
    變期間，則抗告人復提起本件撤銷訴訟，原裁定認其起訴不
    備其他要件，其訴不合法予以駁回，自無違誤。又抗告人在
    原審之訴既因不合法而遭駁回，故原審自無再就抗告人之實
    體爭議事項為審究之必要，是抗告意旨執實體爭議事項，指
    摘原裁定違法云云，自無可採。綜上所述，本件抗告難認有
    理由，應予駁回。
五、據上論結，本件抗告為無理由，依行政訴訟法第104條、民
    事訴訟法第95條、第78條，裁定如主文。
中    華    民    國    99    年    11    月    11    日
                    最高行政法院第一庭
                        審判長法官  鄭  淑  貞
                              法官  廖  宏  明
                              法官  張  瓊  文
                              法官  楊  惠  欽
                              法官  胡  方  新

以  上  正  本  證  明  與  原  本  無  異
中    華    民    國    99    年    11    月    12    日
                              書記官  郭  育  玎

司法院資訊處製作；財團法人民間司法改革基金會備份。
